臺灣雲林地方法院民事裁定
110年度再易字第5號
再審原告    曾漢欽  
再審被告    台灣電力股份有限公司雲林區營業處

法定代理人  顏錦義  
上列當事人間請求給付追償電費事件，再審原告對於民國109年1
2月3日109年度簡上字第24號民事確定判決提起再審之訴，本院
裁定如下：
    主  文
再審之訴駁回。
再審訴訟費用由再審原告負擔。
    理  由
一、按再審之訴，應於30日之不變期間內提起。前項期間，自判
    決確定時起算，判決於送達前確定者，自送達時起算；其再
    審之理由發生或知悉在後者，均自知悉時起算，民事訴訟法
    第500 條第1 項、第2 項前段分別定有明文。又提起再審之
    訴，應以訴狀表明再審理由及關於再審理由並遵守不變期間
    之證據，民事訴訟法第501 條第1 項第4 款亦著有明文，此
    為必須具備之程式，且此程式之欠缺性質上屬無庸命補正之
    事項（最高法院60年臺抗字第538 號判決參照）。另再審之
    訴不合法者，法院應以裁定駁回之，民事訴訟法第502 條第
    1 項亦有明定。而所謂再審之訴不合法，係指再審之訴不合
    程式，或已逾期間，或法律上不應准許者而言（最高法院27
    年抗字第622 號判決參照）。
二、經查，本院109年度簡上字第24號確定判決（下稱原確定判
    決），已於民國109年12月3日確定，並已於109年12月8日送
    達再審原告，業據本院依職權調取前開卷宗查閱無訛。再審
    原告遲至110年3月19日始對原確定判決提起本件再審之訴（
    見再審聲請狀上本院收狀章戳），顯已逾30日之法定不變期
    間，再審原告雖於再審起訴狀內主張「台電公司又與本案無
    關的二樓、上去登記二樓的電器設備一併登錄、且有部分把
    二樓設備混淆不清，列入追償，如（二樓洗衣機（二審更正
    取消）、燈泡、電池小型吸塵器、電腦…等不公平之追償）
    超額追償，如果用電戶沒有在言詞辯論終結後閱卷就無法發
    現超額追償部分，在經濟上及精神上之損失又如何彌補。所
    以提起再審。且如經斟酌可受較有利之裁決」云云。然查，
    本件原確定判決審理時再審被告追償何項電器使用之電費？
    有無超額追償之情形？均屬本件再審被告於該請求追償電費
    事件所為之主張，相關訴狀及言詞辯論筆錄亦僅為訴訟資料
    ，而非未經斟酌之證物或得使用該證物，故並無再審之理由
    發生或知悉在後，提起再審期間均自知悉時起算之情形。此
    外，再審原告復未於再審起訴狀表明其他其何時知悉再審理
    由及遵守再審不變期間之證據，揆諸前開說明，其提起再審
    之訴，自非合法，應予駁回。
三、據上論結，本件再審之訴不合法，依民事訴訟法第502 條第
    1 項、第95條、第78條，裁定如主文。
中　　華　　民　　國　　110 　年　　4 　　月　　22　　日
                  民事第二庭  審判長法  官  曾鴻文
　　　　　　　　　　　　　　　　　　法  官  洪儀芳
　　　　　　　　　　　　　　　　　　法  官  楊昱辰
以上正本係照原本作成。
如對本裁定抗告須於裁定送達後10日內向本院提出抗告狀，並應
繳納抗告費新臺幣1,000元。
中　　華　　民　　國　　110 　年　　4 　　月　　22　　日
                                    書記官　陳玉珮